臺灣南投地方法院刑事判決
111年度審交易字第82號
公  訴  人  臺灣南投地方檢察署檢察官
被      告  陳銘芳


上列被告因公共危險案件，經檢察官提起公訴（111年度偵字第1
403號），因被告於準備程序中就被訴事實為有罪之陳述，經告
以簡式審判程序之旨，並聽取當事人意見後，本院合議庭裁定進
行簡式審判程序，判決如下：
    主    文
陳銘芳駕駛動力交通工具而吐氣所含酒精濃度達每公升零點二五
毫克以上，處有期徒刑玖月。
    犯罪事實
一、陳銘芳於民國111年2月18日19時許，在其位於南投縣○○鎮○○
    里○○路00號住處內飲用啤酒後，明知飲酒後在待體內酒精成
    分充分退卻前不得駕駛動力交通工具，竟仍基於酒後駕駛動
    力交通工具之犯意，於同日22時40分許，無照（已遭註銷）
    駕駛車牌號碼00-0000號自用小客車行駛於道路，嗣於同日2
    2時55分許，行經南投縣○○鎮○○路0段000號前時，因行車不
    穏為警攔檢稽查，發現其身上充斥酒味，而於同日23時18分
    許，對其施以吐氣酒精濃度測試，測得吐氣酒精濃度達每公
    升0.81毫克，而查獲上情。
二、案經南投縣政府警察局草屯分局報告臺灣南投地方檢察署檢
    察官偵查起訴。
    理    由
一、上開犯罪事實，業據被告陳銘芳於警詢、偵訊及本院審理時
    均坦承不諱（見警卷第2-3頁、偵卷第14-15頁、本院卷第28
    、35頁），且有南投縣政府警察局草屯分局中正派出所酒精
    測定紀錄表、財團法人台灣商品檢測驗證中心呼氣酒精測試
    器檢定合格證書、公路監理電子閘門系統資料及南投縣政府
    警察局舉發違反道路交通管理事件通知單附卷可參（見警卷
    第6-11頁），足認被告前揭任意性自白與事實相符，堪予採
    信。從而，本件事證已臻明確，被告上開犯行洵堪認定，應
    予依法論科。
二、論罪科刑：
  ㈠核被告所為，係犯刑法第185條之3第1項第1款之駕駛動力交
    通工具而吐氣所含酒精濃度達每公升0.25毫克以上之罪。
  ㈡又按被告構成累犯之事實及應加重其刑之事項，均應由檢察
    官主張並具體指出證明之方法後，經法院踐行調查、辯論程
    序，方得作為論以累犯及是否加重其刑之裁判基礎；又所謂
    檢察官應就被告構成累犯事實「具體指出證明方法」，係指
    檢察官應於法院調查證據時，提出足以證明被告構成累犯事
    實之前案徒刑執行完畢資料，例如前案確定判決、執行指揮
    書、執行函文、執行完畢（含入監執行或易科罰金或易服社
    會勞動執行完畢、數罪係接續執行或合併執行、有無被撤銷
    假釋情形）文件等相關執行資料，始足當之。至一般附隨在
    卷宗內之被告前案紀錄表，係司法機關相關人員依憑原始資
    料所輸入之前案紀錄，僅提供法官便於瞭解本案與他案是否
    構成同一性或單一性之關聯、被告有無在監在押情狀等情事
    之用，並非被告前案徒刑執行完畢之原始資料或其影本，是
    檢察官單純空泛提出被告前案紀錄表，尚難認已具體指出證
    明方法而謂盡其實質舉證責任；再所謂檢察官應就被告累犯
    加重其刑之事項「具體指出證明方法」，係指檢察官應於科
    刑證據資料調查階段就被告之特別惡性及對刑罰反應力薄弱
    等各節，例如具體指出被告所犯前後數罪間，關於前案之性
    質（故意或過失）、前案徒刑之執行完畢情形（有無入監執
    行完畢、在監行狀及入監執行成效為何、是否易科罰金或易
    服社會勞動〔即易刑執行〕、易刑執行成效為何）、再犯之原
    因、兩罪間之差異（是否同一罪質、重罪或輕罪）、主觀犯
    意所顯現之惡性及其反社會性等各項情狀，俾法院綜合判斷
    個別被告有無因加重本刑致生所受刑罰超過其所應負擔罪責
    之情形，裁量是否加重其刑，以符合正當法律程序及罪刑相
    當原則之要求。又此之量刑事項，並非犯罪構成事實或刑之
    應否為類型性之加重事實，以較為強化之自由證明為已足，
    最高法院110年度台上大字第5660號裁定意旨參照。查起訴
    書雖記載被告曾受有期徒刑之執行完畢，5年內故意再犯本
    案有期徒刑以上之罪，認應依累犯加重其刑等語，並以被告
    刑案資料查註紀錄表為證，及檢察官當庭表示被告係累犯等
    語，惟本院參酌最高法院110年度台上大字第5660號裁定意
    旨，認本案尚難據此逕認被告本件構成累犯並裁量加重其刑
    ，然起訴書所載之被告前案紀錄，仍得作為本院依刑法第57
    條第5款量刑時之審酌事項，附此敘明。
　㈢爰以行為人之責任為基礎，審酌被告前曾因酒後駕車之公共
    危險案件，經本院以107年度審交易字第199號判決判處有期
    徒刑8月確定，並於108年間執行完畢，且被告前亦另有因其
    他公共危險案件，經法院論罪科刑之紀錄等情，有臺灣高等
    法院被告前案紀錄表在卷可稽。而酒精成分對人之意識、控
    制能力具有不良影響，超量飲酒後會導致對週遭事物之辨識
    及反應能力較平常狀況薄弱，因而酒後駕車在道路上行駛，
    對往來之公眾具有高度危險性，被告竟仍僅圖一己往來交通
    之便，飲酒後無照駕駛自用小客車上路，所為實有不該。復
    斟酌被告犯後坦承犯行、本件酒測濃度值及被告於本院審理
    時自陳國中畢業、務農、沒有家屬要扶養等一切情狀，暨參
    酌檢察官具體求刑及被告對於科刑之意見後，量處如主文所
    示之刑。
據上論斷，應依刑事訴訟法第273條之1第1項、第299條第1項前
段，判決如主文。
本案經檢察官石光哲提起公訴，檢察官吳宣憲到庭執行職務。
中　　華　　民　　國　　111 　年　　6 　　月　　29　　日
                  刑事第四庭  法　官　  蔡霈蓁
以上正本與原本無異。
如不服本判決應於收受送達後20日內向本院提出上訴書狀，並應
敘述具體理由；其未敘述上訴理由者，應於上訴期間屆滿後20日
內向本院補提理由書（均須按他造當事人之人數附繕本）「切勿
逕送上級法院」。
                              書記官　　郭勝華　　　　　
中　　華　　民　　國　　111 　年　　6 　　月　　29　　日
　
附錄本案論罪科刑法條：
中華民國刑法第185條之3
駕駛動力交通工具而有下列情形之一者，處3年以下有期徒刑，
得併科30萬元以下罰金：
一、吐氣所含酒精濃度達每公升零點二五毫克或血液中酒精濃度
    達百分之零點零五以上。
二、有前款以外之其他情事足認服用酒類或其他相類之物，致不
    能安全駕駛。
三、服用毒品、麻醉藥品或其他相類之物，致不能安全駕駛。
因而致人於死者，處3年以上10年以下有期徒刑，得併科200萬元
以下罰金；致重傷者，處1年以上7年以下有期徒刑，得併科100
萬元以下罰金。
曾犯本條或陸海空軍刑法第54條之罪，經有罪判決確定或經緩起
訴處分確定，於十年內再犯第一項之罪因而致人於死者，處無期
徒刑或5年以上有期徒刑，得併科300萬元以下罰金；致重傷者，
處3年以上10年以下有期徒刑，得併科200萬元以下罰金。